【裁判字號】    90,上易,846
【裁判日期】    900330
【裁判案由】    竊盜等
【裁判全文】
臺灣高等法院刑事判決                              九十年度上易字第八四六號
    上  訴  人  臺灣新竹地方法院檢察署檢察官
    被      告  乙○○
    指定辯護人  本院公設辯護人
右上訴人，被告因竊盜等案件，不服臺灣新竹地方法院八十九年度訴字第七號，中華
民國八十九年十二月十四日第一審判決（起訴案號：八十八年度偵字第六九七三、七
五三二、七九八二號）及移送併案審理（八十九年度偵字第一二二六、四四一二號、
七○○三號），提起上訴，本院判決如左：
    主  文
原判決關於竊盜部分暨執行刑撤銷。
乙○○連續踰越安全設備於夜間侵入住宅竊盜，處有期徒刑壹年。
    事  實
一、乙○○意圖為自己不法之所有，並基於竊盜之概括犯意，自民國八十八年九月初
    某日起至八十九年七月二十三日止，均單獨一人，或於日間、或於夜間，或踰越
    窗戶之安全設備，或徒手、或以自備鑰匙、或攜帶客觀上足供兇器使用之扳手，
    連續於附表所示之時間、地點、犯罪方法，先後七次竊取附表所示被害人所有、
    管有之動產，除附表編號二部分，為警當場查獲致未遂外，其餘犯行則於得手後
    ，供己所用。為警先後於八十八年九月十六日下午五時三十分許，在新竹縣新
    豐鄉十七鄰十三號前，查獲附表編號一所示懸掛ＲＫＥ─六八○號車牌、ＵＺＦ
    ─三六一號車身之機車一部；八十八年十一月七日凌晨一時五十分許，在新竹
    縣竹北市○○路五四二號旁空地，查獲其駕駛懸掛ＪＹ─○五二八號車牌、Ｒ三
    ─六○四三號車身之自小貨車一部，當場竊取附表編號二所示ＪＷ─二六七一號
    車牌，並扣得「鴨子」所有之扳手一支；八十九年二月十九日上午十時三十分
    許，經警借提訊問查獲附表編號三、四、五所示犯行；八十九年八月五日上午
    十時三十分許，在新竹市○○路○段四七○巷二號四樓，為警查獲附表編號六、
    七所示犯行，並扣得懸掛ＩＴＬ─三五八號車牌、ＭＧＤ─九八五號車身之機車
    一部。
二、被告另基於其前之概括犯意，於八十八年十月二十日在新竹市○○路○段六六○
    巷九弄四號前，以螺絲起子破壞被害人羅金水所有之車號（ＫＦＺ─２７１）重
    型機車龍頭鎖而竊取該車，嗣為警察所查獲等情。
三、案經新竹縣警察局竹北分局報請臺灣新竹地方法院檢察署檢察官偵查起訴；暨新
    竹市警察局、新竹縣警察局竹北分局報請臺灣新竹地方法院檢察署檢察官移送併
    案審理。
    理  由
一、訊據被告乙○○對於附表編號一至六所示時地，連續竊取被害人所有、管有動產
    之事實，於原審審理中坦承不諱。惟矢口否認於附表編號七所示時地竊取車牌，
    辯稱：伊竊取附表編號六所示之ＭＧＤ─九八五號之機車時，編號七所示之ＩＴ
    Ｌ─三五八號車牌已懸掛在該機車上云云。經查：
（一）被告上開自白之竊盜犯行，業經被害人戊○○、傅文雄、丁○○、丙○○○、
      甲○○、廖家伶、謝燕民於警訊中及被害人陳進清於警訊、原審指述遭竊情節
      綦詳，並有查扣之附表編號一所示懸掛ＲＫＥ─六八○號車牌、ＵＺＦ─三六
      一號車身之機車一部；懸掛ＪＹ─○五二八號車牌、Ｒ三─六○四三號車身之
      自小貨車一部；附表編號二所示ＪＷ─二六七一號車牌一面及被告所持用之扳
      手一支；懸掛ＩＴＬ─三五八號車牌、ＭＧＤ─九八五號車身之機車一部；換
      貼其照片之徐瑞鴻汽車駕駛執照影本在卷可資為證，參以被告於本院自承明知
      綽號「鴨子」之成年男子為竊盜慣犯等語。此外，復有上開被害人戊○○、傅
      文雄、廖家伶、謝燕民、甲○○出具之贓證認領保管單五紙、車籍作業系統─
      查詢認可資料一紙、車輛竊盜、車牌失竊資料個別查詢報表三紙在卷足憑，是
      認被告上開自白部分應與事實相符，堪足採信，本案編號一至六此部分事證明
      確，應堪認定，依法應予論罪科刑。
（二）又查被告於附表編號七所示時地，竊取被害人李金妹所有、謝丞為管有之ＩＴ
      Ｌ─三五八號車牌一面之事實，業據被告於警訊、偵訊中均自承不諱，其就竊
      取時間、地點、竊得財物供述相符，雖其就竊盜手段部分，警訊供述；以己有
      之螺絲起子竊取等語，嗣於偵訊中改稱：以手拆下車牌等語，仍不失其竊盜犯
      行之成立，且衡諸一般車牌係以螺絲固定之常情，認其於警訊中供述之情，較
      堪採信。此外，該車牌遭竊之事實，已據具被害人謝丞為於警訊中指述歷歷，
      並有前開為警查獲之懸掛ＩＴＬ─三五八號車牌、ＭＧＤ─九八五號車身之機
      車一部可資佐證；及被害人謝丞為出具之贓證認領保管單一紙、車輛竊盜、車
      牌失竊資料個別查詢報表一紙在卷足憑，益徵被告於警訊、偵訊之自白內容，
      應與事實相符，堪予採信。至其於原審翻異前詞，空言否認犯行，自難採信。
（三）另被告乙○○於本案判決前之民國八十八年十月二十日，在新新市○○路○段
      六六○巷九弄四號前，以螺絲起子破壞羅金水所有之車號（ＫＦＺ─２７１）
      重型機車龍頭鎖竊取該車，訊據被告於本院訊問自承其犯罪，並就檢察官之上
      訴要旨及其併案之犯罪事實均無意見，且稱：「於八十八年十月二十日上午在
      新竹市○○路偷此機車」等語（見本院卷九十年三月十五日訊問筆錄），核與
      被害人羅金水之指訴相符，並有附於八十八年偵字第七九七九號之贓物認領保
      管收據，及車輛失竊、車輛失盜資料個別查詢表及扣案物品清單各一紙可資佐
      證，是認被告之自白與犯罪事實相符，且物證俱齊，本件之犯行顯已明確。綜
      上所述，被告上開竊盜之犯行堪予認定，自應依法予以論罪科刑。
二、被告為事實一所載犯行部分，其為附表編號一、三所示犯行，係犯刑法第三百二
    十一條第一項第三款之攜帶兇器竊盜罪；其所為附表編號二所示犯行，係犯刑法
    第三百二十一條第二項、第一項第三款之攜帶兇器竊盜未遂罪；其所為附表編號
    四所示犯行，係犯刑法第三百二十一條第一項第二款之踰越安全設備竊盜罪；其
    所為附表編號五所示犯行，係犯刑法第三百二十一條第一項第一、二款之踰越安
    全設備於夜間侵入住宅竊盜罪；其所為附表編號六、七所示犯行，係犯刑法第三
    百二十條第一項竊盜罪。另就公訴人上訴移送併辦部分（八十九年偵字第七○○
    三號卷），係犯第三百二十條第一項之普通竊盜罪。被告先後多次連續竊盜之犯
    行，均時間緊接，手法相同，觸犯基本構成要件相同之罪名，顯係基於概括之犯
    意反覆為之，皆為連續犯，依刑法第五十六條之規定，論以情節較重之連續踰越
    安全設備於夜間侵入住宅竊盜罪，並加重其刑。原審法院依法論罪科刑，原非無
    見，惟移送併辦之部分與原審判決論罪科刑部分屬連續犯之裁判上一罪，具有審
    判不可分之關係，原審未及審酌，自有未洽，檢察官就竊盜部分上訴據此指摘原
    判決不當，為有理由，自應由本院將原判決關於竊盜部分連同執行刑一併撤銷改
    判，爰審酌被告之犯罪動機、目的及方法、手段等侵害個人法益之非淺，影響社
    會秩序與人民之財產等情狀，量處有期徒刑壹年，以示懲儆。
三、據上論斷，應依刑事訴訟法第三百六十九第一項前段，第三百六十四條、第二百
    九十九條第一項前段，刑法第五十六條、第三百二十條第一項，第三百二十一條
    第一項第一、二款，判決如主文。
本案經檢察官陳維練到庭執行職務。
中      華      民      國    九十    年     三     月     三十     日
                                臺灣高等法院刑事第一庭
                                    審院長法  官  李  相  助
                                          法  官  王  振  興
                                          法  官  蔡  光  治
右正本證明與原本無異。
不得上訴。
                                          書記官  王  才  生
中    華    民    國     九十     年       四       月      三          日
附錄：本案論罪科刑法條全文
刑法第三百二十一條第一項
犯竊盜罪而有左列情形之一者，處六月以上五年以下有期徒刑：
一、於夜間侵入住宅或有人居住之建築物、船艦，或隱匿其內而犯之者。
二、毀越門扇、牆垣或其他安全設備而犯之者。
三、攜帶兇器而犯之者。
四、結夥三人以上而犯之者。
五、乘火災、水災或其他災害之際而犯之者。
六、在車站或埠頭而犯之者。
附表：
┌──┬────┬──────┬──────────┬───┬────┐
│編號│時    間│地        點│方 法 及 所 得 財 物│被害人│所犯法條│
│    │        │            │                    │      │及備註  │
├──┼────┼──────┼──────────┼───┼────┤
│  一│八十八年│新竹縣新豐鄉│持己有、客觀上足供兇│戊○○│刑法第三│
│    │九月初某│新明巷路旁  │器使用之長約十五公分│      │百二十一│
│    │日      │            │活動扳手一支（未據扣│      │條第一項│
│    │        │            │案）竊取被害人之車號│      │第三款之│
│    │        │            │ＲＫＥ─六八○號車牌│      │攜帶兇器│
│    │        │            │一面（該車前於八十八│      │竊盜罪。│
│    │        │            │年三月底，在新竹縣竹│      │（起訴案│
│    │        │            │北市縣○○○街二一六│      │號：八十│
│    │        │            │號遭竊），得手後，懸│      │八年度偵│
│    │        │            │掛在其收受自女友徐千│      │字第六九│
│    │        │            │惠（另案審理）前所竊│      │七三號）│
│    │        │        │取之車號ＵＺＦ─三六│      │        │
│    │        │            │一號輕型機車之贓車上│      │        │
│    │        │            │。                  │      │        │
├──┼────┼──────┼──────────┼───┼────┤
│  二│八十八年│新竹縣竹北市│持綽號「鴨子」之年籍│中厚工│刑法第三│
│    │十一月七│中華路五四二│不詳成年男子所有之客│程有限│百二十一│
│    │日凌晨一│號旁空地    │觀上足供兇器使用之扳│公司所│條第二項│
│    │時五十分│            │手一支（已扣案，八十│有、傅│、第一項│
│    │許      │            │八年度保管字第二五○│文雄管│第三款之│
│    │        │            │八號），著手竊取被害│有    │攜帶兇器│
│    │        │            │人之ＪＷ─二六七一號│      │竊盜未遂│
│    │        │            │自小貨車車牌時，為警│      │罪。（起│
│    │        │            │當場查獲，致未得逞。│      │訴案號：│
│    │        │            │                    │      │八十八年│
│    │      │            │                    │      │度偵字第│
│    │        │            │                    │      │七九八二│
│    │        │            │                    │      │號）    │
├──┼────┼──────┼──────────┼───┼────┤
│  三│八十八年│新竹縣新豐鄉│持己有、客觀上足供兇│丁○○│刑法第三│
│    │十月初某│坡頭村六鄰九│器使用之長約十公分雙│      │百二十一│
│    │日晚間十│五之七號之夜│頭扳手一支（未據扣案│      │條第一項│
│    │時許之夜│間無人居住之│），撬開雜貨店之鐵皮│      │第三款之│
│    │間      │鐵皮屋雜貨店│製牆壁接縫，入內竊取│      │攜帶兇器│
│    │        │            │被害人所有之香煙十條│      │竊盜罪。│
│    │        │            │、零錢、照相機（價值│      │（移送案│
│    │        │            │約新臺幣七千元），得│      │號：八十│
│    │        │            │手後，留供己用。    │      │九年度偵│
│    │        │            │                    │      │字第一二│
│    │        │            │                    │      │二六號）│
├──┼────┼──────┼──────────┼───┼────┤
│  四│八十八年│桃園縣新屋鄉│徒手拆下古式窗戶木條│馮羅糖│刑法第三│
│    │十月間某│後庄四號之現│，踰越窗戶之安全設備│妹    │百二十一│
│    │日之日間│無人居住四合│侵入該建築物（未據告│      │條第一項│
│    │        │院房屋內    │訴），竊取碗盤十個。│      │第二款之│
│    │        │            │                    │      │踰越安全│
│    │        │            │                    │      │設備竊盜│
│    │        │            │                    │      │罪（移送│
│    │        │            │                    │      │案號：同│
│    │        │            │                    │      │右）    │
├──┼────┼──────┼──────────┼───┼────┤
│  五│八十八年│新竹縣新豐鄉│徒手拉彎一樓右側窗戶│陳進清│刑法第三│
│    │十月二十│紅毛二八四號│外緣銅管，伸手打開未││百二十一│
│    │日晚間八│之一樓為鋁門│上鎖之窗戶，踰越該窗│      │條第一項│
│    │時許之夜│窗工廠、二樓│戶之安全設備，進入一│      │第一、二│
│    │間      │為住家之獨棟│樓鋁門窗工廠內竊取支│      │款之踰越│
│    │        │房屋內      │票二本、現金約新臺幣│      │安全設備│
│    │        │            │二萬元、印鑑章等物，│      │於夜間侵│
│    │        │            │再沿內部樓梯前往二樓│      │入住宅竊│
│    │        │            │之住宅，竊取房間內梳│      │盜罪（併│
│    │        │            │妝台上金飾一包。    │      │辦案號：│
│    │        │            │                    │      │同右）  │
├──┼────┼──────┼──────────┼───┼────┤
│  六│八十九年│新竹市振興里│見被害人之車號ＭＧＤ│甲○○│刑法第三│
│    │七月二十│興學街一○二│─九八五號機車之鑰匙│      │百二十條│
│    │一日上午│號前        │被遺留在車上，徒手以│      │第一項之│
│    │十時許  │            │該鑰匙啟動機車離去，│      │竊盜罪（│
│    │        │            │得手後，換掛編號七所│      │併辦案號│
│    │        │            │竊得之ＩＴＬ─三五八│      │：八十九│
│    │        │            │號車牌，供己騎用。  │      │年度偵字│
│    │        │            │                    │      │第四四一│
│    │        │            │                    │      │四號）  │
├──┼────┼──────┼──────────┼───┼────┤
│  七│八十九年│新竹縣竹北市│以己有螺絲起子一支（│李金妹│同右    │
│    │七月二十│大眉里往新豐│（未據扣案，無法認定│所有、│（併辦案│
│    │三日晚間│方向之路旁  │為兇器）竊取被害人之│謝丞為│號：同右│
│    │六時許  │            │車號ＩＴＬ─三五八號│管有  │）      │
│    │        │            │機車之車牌一面，懸掛│      │        │
│    │        │            │在編號六之機車上。  │      │        │
└──┴────┴──────┴──────────┴───┴────┘


司法院資訊處製作；財團法人民間司法改革基金會備份。
